---
title: "Podsumowanie zajęć z TIPN"
author: "Klaudia Grabowska"
date: "1 maja 2018"
output: 
  html_document:
    theme: spacelab
    highlight: textmate 
  df_print: paged  
  
---

# Zajęcia z tipn.

Od początku drugiego semstru I roku, na kierunku *Psychologia Zdrowia* odbywały się zajęcia z technologii informatycznych w pracy naukowej. Prowadził je Pan Basiński. Aby rozpocząć naukę na tym przedmiocie najpierw musieliśmy zainstalować na laptopach:

1. RStudio
2. Github

## RStudio

Praktycznie wszystkie zadania wykonywaliśmy w programie jakim jest rsudio. R jest językiem programowania. Za jego pomocą można z łatwością napisać artykuł naukowy, pracę licencjacką, a także zrobić analize statystyczną. My na zajęciach używaliśmy RStudio do:

+ robienia wykresów za pomocą paczki ggplot2
+ robienia i analizowania tabel za pomocą paczki dplyr
+ pisania w RMarkdown
+ i wiele innych :)

Tu wrzucam link do oficjalnej strony RStudio po wiecej informacji:
[Strona RStudio](https://www.rstudio.com/)

## Github

Co do Githuba- Wszystkie zadania, które **z trudem** udało nam sie zrobić wrzucaliśmy na github. Jest to miejsce, gdzie można dodwać wszystkie swoje dokumenty, prace, projekty w formie repozytorium. Jest on bardzo użyteczny i wygodny w pracy naukowej. 

### Poniżej zamieszczam tabelę z moją subiektywną oceną powyższych zadań.

*od 1 do 5*

| RODZAJ ZADANIA | OCENA "FAJNOŚCI" | OCENA TRUDNOŚCI|
| ---- | :----: | ----: |
| wykresy | 5 | 2 |
| tabelki | 3 | 3 |
| rmarkdown | 4 | 2,5 |
| github | 2 | 4 |
 
Powyżej wymienione zadania, są niektórymi z wielu, które przerabialiśmy na zajęciach. Wypisałam te, które najbardziej zapadły mi w pamięć. 

### Przykłady tego co udało mi się zrobić na zajęciach z tipn:

```{r echo=FALSE, message=FALSE, warning=FALSE}
library(tidyverse)
ggplot(data = mpg) +
  geom_bar(mapping = aes(x = class, fill = class)) +
  labs(title = "Klasy samochodów", x = "Klasa", y = "Liczebność")
```

```{r echo=FALSE, message=FALSE, warning=FALSE}
library(tidyverse)
data(diamonds)
select(diamonds, color)
```

```{r message=FALSE, warning=FALSE, include=FALSE}
for(year in 1800:2018) {
  if(((year %% 4) == 0) & ((year %% 100) != 0) | ((year %% 400) == 0))
    print(year)
}
```

